【裁判字號】    98,審小上,80
【裁判日期】    981130
【裁判案由】    損害賠償
【裁判全文】
臺灣高雄地方法院民事裁定            98年度審小上字第80號
上  訴  人  乙○○
                    國民
被上訴人    甲○○
                    國民
上列當事人間請求損害賠償事件，上訴人對於民國98年9 月15日
本院高雄簡易庭98年度雄小字第1840號民事第一審判決提起上訴
，本院裁定如下：
    主  文
上訴駁回。
第二審訴訟費用新臺幣壹仟伍佰元由上訴人負擔。
    理  由
一、按「對於小額程序第一審判決之上訴，非以其違背法令為理
    由，不得為之。」；又「上訴狀內應記載上訴理由，表明下
    列各款事項：1.原判決所違背之法令及其具體內容。2.依訴
    訟資料可認為原判決有違背法令之具體事實。」民事訴訟法
    第436 條之24第2 項、第436 條之25分別定有明文。次按上
    訴狀內未表明上訴理由者，上訴人應於提起上訴後20日內，
    提出理由書於原審法院；未提出者，毋庸命其補正，由原審
    法院以裁定駁回之，同法第436 條之32第2 項準用第471 條
    第1 項亦有明文。再者，當事人對於小額訴訟第一審判決提
    起上訴，於上訴狀內未表明上訴理由，亦未於提起上訴後20
    日內提出理由書於原審法院者；苟原審法院未以裁定駁回其
    上訴，而將訴訟卷宗送交第二審法院時，應即由第二審法院
    以裁定駁回其上訴（最高法院民國73年度第2 次民事庭庭長
    會議決定意旨參照）。準此，對於小額訴訟程序第一審判決
    提起上訴，其上訴狀應記載上訴理由，若當事人於上訴狀內
    未表明上訴理由，亦未於提起上訴後20日內提出理由書於原
    第一審法院，且原第一審法院未依民事訴訟法第436 條之32
    第2 項準用同法第471 條第1 項規定，以裁定駁回其上訴，
    而將訴訟卷宗送交第二審法院時，即應由第二審法院以裁定
    駁回其上訴。
二、上訴意旨略以︰被上訴人為牌照號碼K3-2391 號自用小客車
    （下稱系爭汽車）之駕駛人，非所有人，依民法第534 條規
    定，被上訴人所行使之權利不完整。被上訴人主張見前方路
    口已轉為黃燈，減速暫停，暫停時由渠自後方推撞，被上訴
    人對道路號誌基本觀念欠缺（道路交通標誌標線號誌設置規
    則第206 條第4 項、第231 條），明顯違規在先（道路交通
    管理處罰條例第48條第7 項、第55條第1 項、第56條第5 項
    ）。又被上訴人以未經營項目之年億企業社所開立之估價單
    與發票，謊報車損金額，原判決因被上訴人誤導，以不正當
    之行為，行不明確之權利，爰依法提起上訴云云。
三、查細繹前揭上訴意旨，上訴人無非係以認定本件車禍事故之
    肇事原因、被上訴人有無過失及被上訴人主張車損之估價單
    與發票真偽等事項為渠上訴意旨；經核上訴人僅就原審認定
    本件車禍事故肇事原因、被上訴人有無過失及車損金額等調
    查證據及事實認定而為爭執，並未記載原判決有何違背之法
    令及其具體內容，以及依訴訟資料可認為原判決有違背法令
    之具體事實，而上訴人提起上訴後，迄今已逾20日仍未為補
    正，則揆諸首揭條文及說明，本件上訴為不合法甚明。
四、從而，上訴論旨僅就原審調查證據及認定事實之職權行使，
    指摘原判決駁回其訴為不當，聲明廢棄，於法不合，應予駁
    回。
五、末按於小額訴訟之上訴程序，法院為訴訟費用之裁判時，應
    確定其費用額，民事訴訟法第436 條之19第1 項、第436 條
    之32第1 項定有明文。是本件第二審訴訟費用為1,500 元，
    自應由上訴人負擔，爰併為裁定如主文第2 項所示。
據上論結，本件上訴為不合法，依民事訴訟法第436 條之32第1
項、第2 項、第436 條之19第1 項、第444 條第1 項前段、第47
1 條第1 項、第95條、第78條，裁定如主文。
中    華    民    國    98    年    11    月    30    日
                  民事第二庭
                      審判長  法  官  陳嘉惠
                              法  官  秦慧君
                              法  官  劉定安
正本係照原本作成。
本裁定不得抗告。
中    華    民    國    98    年    11    月    30    日
                              書記官  楊雅蘭


司法院資訊處製作；財團法人民間司法改革基金會備份。
